臺灣臺中地方法院刑事判決
                                     110年度訴字第1096號
公  訴  人  臺灣臺中地方檢察署檢察官
被      告  阮伯憲



選任辯護人  陳昭勳律師
上列被告因傷害等案件，經檢察官提起公訴（110年度偵字第106
29號），本院判決如下：
    主    文
阮伯憲犯妨害公眾往來安全罪，處有期徒刑陸月，如易科罰金，
以新臺幣壹仟元折算壹日。緩刑參年。
其餘被訴妨害公眾往來安全、恐嚇危害安全及強制部分均無罪。
    犯罪事實
一、阮伯憲於民國110年1月12日16時40分許，駕駛車牌號碼00-0
    00號營業用大貨車，沿臺中市大雅區雅潭路四段道路由西往
    東方向行駛，途經雅潭路與前村路交岔路口處時，因不滿前
    方由林鼎皓所駕駛、附載其母曹天韻之車牌號碼0000-00號
    自用小客車，為閃躲穿越該交岔路口之小狗而緊急煞停，遂
    在後方鳴按喇叭，並跟隨在林鼎浩駕駛之自用小客車後方，
    行駛在外側快車道上，於行車紀錄器顯示時間17時18分0秒
    （本判決以下關於時間之記載，均採用裝置在阮伯憲車上之
    行車紀錄器所顯示之時間，不在時間前加「行車紀錄器顯示
    時間」，且因行車紀錄器設定問題，該顯示時間並非標準時
    間），將其所駕駛之大貨車變換車道至內側快車道，於17時
    18分3秒停在林鼎浩自小客車左側起至19秒止，與林鼎浩發
    生口角爭執，林鼎浩於17時18分20秒起往前行駛。阮伯憲見
    林鼎浩駕車往前行駛，亦在內側快車道上往前行駛，於同日
    17時18分29秒再度停在林鼎浩自小客車左側，並在車內與林
    鼎浩發生口角爭執，直至17時18分41秒許，駕駛其營業大貨
    車突然從內側快車道往外側快車道方向偏行，林鼎浩見狀即
    駕車在外側快車道上往前行駛，停在1部自小客車後方。詎
    料，阮伯憲仍怒意未消，明知當時係下班時間，車流量甚多
    ，倘以其營業用大貨車撞擊林鼎浩之自用小客車，除妨害林
    鼎浩自由駕車行駛於該路段之權利外，尚可能使行經該處之
    機車騎士或自小客車等參與道路使用之公眾，致生往來之危
    險，竟基於妨害公眾往來安全及強制之犯意，於同日17時18
    分48秒許，在雅潭路四段183號前道路處，駕駛營業大貨車
    以車頭跨越內側及外側快車道之方式，加速以其右前車頭猛
    力撞擊林鼎浩自小客車左後保險桿，致使該自小客車車身往
    右前方偏移，以此強暴方法，妨害林鼎浩、曹天韻自由駕車
    行駛在道路上之權利，且致生人車往來危險。林鼎浩、曹天
    韻見狀，旋下車查看車輛受損情形，並報警查獲上情。
二、案經林鼎浩、曹天韻訴請臺中市政府警察局大雅分局報請臺
    灣臺中地方檢察署檢察官偵查起訴。
    理    由
壹、有罪方面：
一、證據能力之說明：
  ㈠按被告以外之人於審判外之陳述，雖不符刑事訴訟法第159條
    之1至第159條之4之規定，而經當事人於審判程序同意作為
    證據，法院審酌該言詞陳述或書面陳述作成時之情況，認為
    適當者，亦得為證據；又當事人、代理人或辯護人於法院調
    查證據時，知有第159條第1項不得為證據之情形，而未於言
    詞辯論終結前聲明異議者，視為有前項之同意，刑事訴訟法
    第159條之5定有明文。經查，本判決以下所引用被告以外之
    人於審判外之言詞或書面陳述，對被告阮伯憲而言，性質上
    屬傳聞證據，被告及其選任辯護人均已知悉有刑事訴訟法第
    159條第1項情形，且未於言詞辯論終結前聲明異議，本院審
    酌上開證據作成時之情況，無違法取證或不當之情形，復與
    本案之待證事實間具有相當之關聯性，以之作為證據應屬適
    當，揆諸上開規定，應認有證據能力。
  ㈡傳聞法則乃對於被告以外之人於審判外之言詞或書面陳述而
    為之規範。本判決以下引用之非供述證據，無刑事訴訟法第
    159 條第1 項規定傳聞法則之適用，因與本案待證事實具有
    關聯性，且無證據證明係公務員違法取得之物，依法自得作
    為證據。
二、訊據被告於本院審理時坦承上開犯罪事實不諱，經核與證人
    即告訴人林鼎浩、曹天韻分別於警詢及偵訊時證述情節相符
    ，並有行車紀錄器錄影畫面翻拍照片、現場照片在卷可稽，
    且本院依職權勘驗裝置在被告車上之行車紀錄器檔案，及製
    有勘驗筆錄在卷（詳附件），足認被告自白與事實相符，堪
    以採信。綜上所述，本件事證明確，被告犯行，堪以認定，
    應依法論科。
三、論罪科刑方面：　　
　㈠核被告所為，係犯刑法第185條第1項之妨害公眾往來安全罪
    ，及同法第304條第1項之強制罪。
　㈡被告以1強制行為，同時妨害告訴人林鼎浩、曹天韻自由駕車
    行駛在道路上之權利，因而觸犯2個強制罪名，為同種想像
    競合犯，應依刑法第55條規定從一重處斷；另被告所為強制
    、妨害公眾往來安全罪，其犯罪之目的單一，應評價為以一
    行為同時觸犯上開數罪名，為想像競合犯，應從一重之妨害
    公眾往來安全罪處斷。
　㈢爰以行為人之責任為基礎，審酌被告擔任營業大貨車職業駕
    駛，長時間駕車行駛在道路上，本應平心靜氣駕車，僅因不
    滿告訴人林鼎浩為閃避穿越交岔路口之小狗而緊急煞車，竟
    在道路上辱罵告訴人林鼎浩後，仍怒氣未消，而以其營業大
    貨車車頭跨越內側及外側快車道之方式，加速以其右前車頭
    猛力撞擊告訴人林鼎浩自小客車左後保險桿，致使告訴人林
    鼎浩駕駛之自小客車車身往右前方偏移，而以強暴方法，妨
    害告訴人林鼎浩、曹天韻之權利，並致生人車往來危險，及
    其所為強制犯行之地點係在公眾通行之馬路上，且係以營業
    用大貨車猛力撞擊告訴人林鼎浩自小客車之方式，甚為危險
    ，暨其為營業大貨車駕駛之職業，兼衡其犯罪動機、目的，
    使用手段，犯罪所生損害等一切情狀，量處如主文所示之刑
    ，併諭知如易科罰金之折算標準。
　㈣被告前於80年間，因賭博案件，經臺灣臺北地方法院以80年
    度易字第1966號判決處有期徒刑6月確定，於80年12月13日
    易科罰金執行完畢，其因故意犯罪受有期徒刑以上刑之宣告
    ，執行完畢後5年以內未曾因故意犯罪受有期徒刑之宣告，
    有臺灣高等法院被告前案紀錄表附卷可憑，且犯後與告訴人
    林鼎浩、曹天韻達成調解，並已賠償新臺幣（下同）38萬元
    等情，有本院110年度中司刑移調字第1010號調解程序筆錄
    在卷可稽，被告應係一時失慮，致犯本案，坦承犯行，深具
    悔意，信其經此偵審程序及罪刑之宣告，應知警惕而無再犯
    之虞，本院認其所受刑之宣告，以暫不執行為適當，爰依刑
    法第74條第1項第2款規定，併予宣告緩刑3年，以啟自新。
四、公訴意旨另以：被告以其營業用大貨車右側車頭自告訴人林
    鼎浩自小客車左側車尾追撞，使該自小客車後、左側板金、
    車燈、後保險桿等等多處凹陷或破裂，致令不堪用；告訴人
    林鼎皓並因此受有右側前胸壁挫傷之傷害。因認被告此部分
    所為尚犯刑法第277條第1項之傷害罪及同法第354 條之毀損
    罪嫌云云（見本院卷第130、291頁）。查，告訴人林鼎浩就
    前揭傷害及毀損等罪部分，業已撤回告訴，有聲請撤回告訴
    狀在卷可稽（見本院卷123頁），此部分本應諭知不受理之
    判決，然公訴意旨認此部分與被告前開妨害公眾往來安全及
    強制犯行部分，有想像競合犯之裁判上一罪關係，爰不另為
    公訴不受理之諭知。
貳、無罪方面：
一、公訴意旨略以：被告於110年1月12日16時40分許，駕駛車牌
    號碼00-000號營業用大貨車，沿臺中市大雅區雅潭路四段道
    路由西往東方向行駛，途經前開道路與前村路交岔路口處時
    ，因不滿前方由告訴人林鼎皓所駕駛、附載其母告訴人曹天
    韻之車牌號碼0000-00號之自用小客車，為閃躲狗隻通過馬
    路而緊急煞停，遂在後方鳴按喇叭並搖下車窗與告訴人林鼎
    皓對罵。告訴人林鼎皓隨之駕車續為前進，被告認為告訴人
    林鼎皓以言語挑釁，竟基於施暴力以車輛高速追撞使人心生
    畏懼、使人行無義務之事，及以追撞車輛致生陸路運輸往來
    危險等故意，駕駛營業用大貨車沿途緊追告訴人自小客車後
    方，欲以車身撞及告訴人自小客車之方法，造成陸路交通之
    危險，並使告訴人林鼎皓及其母曹天韻等生命、身體健康安
    危感受威脅而心生畏懼，致生危害於安全。因認被告此部分
    所為，係犯刑法第185條第1項之妨害公眾往來安全、同法第
    305條之恐嚇危害安全及同法第304第1項之強制罪嫌云云（
    見本院卷第130、131、290、291頁）。
二、按犯罪事實應依證據認定之，無證據不得認定犯罪事實。又
    不能證明被告犯罪者，應諭知無罪之判決，刑事訴訟法第15
    4條、第301條第1項分別定有明文。
三、公訴意旨認被告涉犯前開罪嫌，無非以告訴人林鼎浩於警詢
    、偵訊時之指訴、告訴人曹天韻於警詢時之指訴、清泉醫院
    診斷證明書、用路人車內行車紀錄器截錄影像列印、被告於
    警詢及偵訊時之自白等為其論據。訊據被告於本院準備程序
    及審理時均坦承上開妨害公眾往來安全、恐嚇危害安全及強
    制等犯行（見本院卷第131、299頁）。經查：
　㈠妨害公眾往來安全及強制罪部分：　　
　⒈按刑法第185條第1項之妨害公眾往來安全罪，以損壞或壅塞
    陸路、水路、橋樑或其他公眾往來之設備或以他法致生往來
    之危險為要件，屬具體危險犯，以發生往來風險之結果為必
    要（最高法院110年度台上字第3556號判決意旨參照）。查
    ，本院依職權於審理期日當庭勘驗被告所駕駛之營業用大貨
    車上裝置之行車紀錄器檔案，並製有勘驗筆錄及附圖1至70
    在卷（詳附件）。依本院勘驗筆錄所載，被告雖不滿告訴
    人林鼎浩駕車行經交岔路口時緊急煞車，並有按鳴喇叭之動
    作，然依勘驗筆錄所載，被告於通過該交岔路口時，自17
    時17分38秒至59秒許，均以穩定速度行駛在告訴人林鼎浩自
    小客車後方，且保持固定行車距離，並無任何加速逼近告訴
    人林鼎浩自小客車之行為，亦無迫使告訴人林鼎浩自小客車
    偏離車道或加速行駛之行為，且被告於此段期間並未堵住內
    側外車道，內側外車道保持暢通，可供車輛正常安全通行。
    另依勘驗筆錄所載，被告於17時18分0秒，為質問告訴人林
    鼎浩何以緊急煞車，始自外側快車道變換車道，至17時18分
    3秒駛至內側快車道，總計花費3秒，亦查無任何突然變換車
    道之危險駕駛行為。此外，被告於17時18分3秒至19秒，將
    其營業用大貨車停在告訴人林鼎浩自小客車左側，時間約16
    秒，固可能屬交通違規行為，惟仍未達遮斷公共往來設備或
    壅塞道路之程度。是被告此段期間之駕車行為，與公訴意旨
    所指「駕駛甲車（即被告之營業用大貨車）沿途緊追乙車（
    即告訴人林鼎浩之自小客車）後方，欲以甲車車身撞及乙車
    之方法，造成陸路交通之危險，並使林鼎浩及其母曹天韻等
    生命、身體健康安危感受威脅而心生畏懼，致生危害於安全
    」之情形顯然不符。
  ⒉至於告訴人林鼎浩於警詢時指稱：「對方第一次就要撞我們
    的車，但我就先閃掉往右靠，所以沒撞到。」等語（見偵卷
    第26頁），及於偵訊時證稱：「（你在行車的時候，阮伯憲
    幾次逼你的車？）兩遍到三遍，…他猛按喇叭，後來開到我
    旁邊開窗辱罵我，之後就靠近我，好像聽到他說要把我撞死
    ，我就趕快跑，…阮伯憲又追過來，沒追到，我又往前開。
    」等語（見偵卷第114頁），及告訴人曹天韻於警詢時指稱
    ：「QU-891號就開車到我們旁邊，我們就搖下車窗，於是QU
    -891號駕駛就先罵我們（但我不知道對方在罵什麼），於是
    我兒子就往前開，對方第一次就要撞我們的車，但我兒子林
    鼎浩先閃掉，所以沒撞到。」等語（見偵卷第38頁）。惟被
    告此段期間之駕駛行為，業經本院依職權勘驗行車紀錄器檔
    案，並製有勘驗筆錄在卷，自應以該行車紀錄器檔案所顯示
    之內容為據。告訴人林鼎浩、曹天韻固指稱被告於此段期間
    有駕車試圖撞擊及逼車之行為，然告訴人林鼎浩、曹天韻前
    揭指訴既與本院勘驗筆錄不符，自難以告訴人林鼎浩、
　　曹天韻前揭指訴，而為不利於被告之認定。
　㈡恐嚇危害安全部分：
  ⒈按刑法第305條之恐嚇罪，所稱以加害生命、身體、自由、名
    譽、財產之事，恐嚇他人者，係指以使人生畏怖心為目的，
    而通知將加惡害之旨於被害人而言（最高法院52年台上字第
    751號判決意旨參照）。又按惡害之通知方式並無限制，凡
    一切之言語、舉動，不論直接或間接，足以使他人生畏懼心
    者，均包含在內（最高法院107年度台上字第1864號判決意
    旨參照）。查，被告於勘驗筆錄三至五所示期間之駕駛行為
    ，查無公訴意旨所指「沿途緊追」、「欲以甲車車身撞及乙
    車」等行為，自難認被告係以危險駕駛之駕車舉動，而將惡
    害通知於告訴人林鼎浩、曹天韻。另被告於17時18分3秒許
    ，駕駛營業用大貨車停在告訴人林鼎浩駕駛之自小客車左側
    後，直至17時18分19秒許，係在車內對告訴人林鼎浩、曹天
    韻大聲罵：「怎樣唷？」、「怎樣唷？」、「你有什麼困難
    ？」、「你突然煞車，我（聽不清楚）」、「你有什麼困難
    ？」、「什麼問題？」、「幹你娘」之事實，此有本院勘驗
    筆錄在卷。被告於此段期間對告訴人林鼎浩、曹天韻所為
    口氣、態度不佳，言語內容粗暴及不友善，惟仍非屬加害生
    命、身體、自由、名譽及財產之惡害通知，自難認被告所為
    言語與恐嚇危害安全罪之構成要件相當。　　
　⒉至於告訴人林鼎浩於警詢時固指稱：「第一次靠近我時，我
    就說：你要撞我嗎？我想好像有聽到阮伯憲說：我就是要撞
    死你啊，接著我就往前行駛了。」等語（見偵卷第28頁）。
    然本院係勘驗裝置在被告駕駛之營業用大貨車上之行車紀錄
    器檔案，該行車紀錄器已將被告在車內所為言語內容全部錄
    下，經本院勘驗後製作勘驗筆錄在卷。依本院勘驗筆錄至
    所載，並無告訴人林鼎浩所指「我就是要撞死你啊」，此部
    分純屬告訴人林鼎浩之誤認，尚難據此即認被告有以言語恐
    嚇告訴人林鼎浩。 
  ㈢末按犯罪事實之證明，不論係直接證據或間接證據，須於一
    般人均不致有所懷疑而得確信其為真實之程度，始得據為有
    罪之認定，倘其證明尚未達於此程度而仍有合理懷疑存在時
    ，本諸無罪推定之原則，自應為被告無罪之判決，故附加於
    自白之佐證，亦須達於無合理懷疑之程度，且非只增強自白
    之可信性為已足，仍須具備構成犯罪要件事實之獨立證據，
    亦即除自白外，仍應有足可證明犯罪之必要證據，因此，無
    被告自白之案件，固應調查必要之證據，即已有被告自白之
    案件，亦須調查其他必要之證據，以察其是否與事實相符（
    最高法院91年度台上字第7496號判決可資參照）。查，被告
    於本院準備程序及審理時對於檢察官起訴之此部分妨害公眾
    往來安全、恐嚇危害安全及強制等犯行均坦承不諱（見本院
    卷第131、299頁），惟檢察官所指出之證據，無從認定被告
    有罪，已如前述，本院實難僅以被告坦承犯罪，而為不利於
    被告之認定，併此說明。
四、綜上所述，公訴人指出之證明方法，無法證明被告有何妨害
    公眾往來安全、強制及恐嚇危害安全等犯行。本件關於被告
    犯罪之證明，尚未達於通常一般之人均不致有所懷疑而得確
    信其為真實之程度，無從為有罪之判斷。此外，本院復查無
    其他積極證據足認被告有何妨害公眾往來安全、強制及恐嚇
    危害安全等犯行，自應就此部分為無罪之諭知，以昭審慎。
據上論斷，應依刑事訴訟法第299條第1項前段、第301條第1項前
段，刑法第185條第1項、第304條第1項、第55條、第41條第1項
前段、第74條第1項第2款，刑法施行法第1條之1第1項，判決如
主文。
本案經檢察官陳佞如提起公訴，檢察官李斌、黃元亨到庭執行職
務。
中　　華　　民　　國　 110　　年　　11　　月　　15　　日
            刑事第六庭    審判長法  官  柯志民
                                法  官  陳昱翔
                                法  官  蔡逸蓉
以上正本證明與原本無異。
如不服本判決應於收受判決後20日內向本院提出上訴書狀，並應
敘述具體理由；其未敘述上訴理由者，應於上訴期間屆滿後20日
內向本院補提理由書（均須按他造當事人之人數附繕本）「切勿
逕送上級法院」。
                                書記官  陳玲誼
中　　華　　民　　國　 110　　年　　11　　月　　15　　日
附錄論罪科刑法條全文
中華民國刑法第185條
損壞或壅塞陸路、水路、橋樑或其他公眾往來之設備或以他法致
生往來之危險者，處五年以下有期徒刑、拘役或一萬五千元以下
罰金。
因而致人於死者，處無期徒刑或七年以上有期徒刑；致重傷者，
處三年以上十年以下有期徒刑。
第一項之未遂犯罰之。
中華民國刑法第304條
以強暴、脅迫使人行無義務之事或妨害人行使權利者，處三年以
下有期徒刑、拘役或九千元以下罰金。
前項之未遂犯罰之。
附件：本院勘驗筆錄及附圖一至七十（見本院卷第135至273、29
      3至295頁；本件案發時間為2021年1月12日16時42分起至1
      6時44分許，有受理刑事案件報案三聯單在卷《見偵卷第79
      頁》，本判決為釐清被告之行車動線，係勘驗裝置在被告
      車上之行車紀錄器，故均採用被告車上之行車紀錄器所顯
      示之時間，但該時間並非標準時間）
一、2021年1月12日17時16分1秒起至17時17分35秒止：
    被告駕駛車號00-000號營業用大貨車自110年1月12日17時16
    分1秒起至17時17分35秒止，均正常行駛在道路之外側車道
    上，於17分35秒許，告訴人林鼎浩駕駛車號0000-00號行駛
    在被告車輛前方，並於駛抵交岔路口前有踩煞車，煞車燈因
    而亮起（見附圖一）。
二、2021年1月12日17時17分36秒起至17時17分37秒止：
    被告駕駛之車輛因告訴人林鼎浩之車輛煞車，也跟著煞車，
    並按鳴喇叭，在告訴人林鼎浩之車輛右前方，可以看見一隻
    深色狗隻，從畫面左方往右方跑動，要橫跨穿越馬路，可以
    認為告訴人林鼎浩係為了讓狗隻通行，而踩煞車（見附圖二
    ）。
三、2021年1月12日17時17分38秒起至17時17分59秒止：
    被告駕駛之車輛均以穩定速度，跟隨告訴人林鼎浩車輛後方
    行駛，幾乎是保持一定的距離，查無加速逼近告訴人林鼎浩
    車輛，迫使告訴人林鼎浩車輛必須偏離車道行駛或加速行駛
    之情形，且此段期間該路段內側快車道均無車輛行駛，且被
    告亦未堵住內側快車道，而係跟隨告訴人林鼎浩車輛，行駛
    在外側快車道，以每秒一張之方式擷圖附卷（見附圖三至二
    十四）。
四、2021年1月12日17時18分0秒起至17時18分2秒止：
    被告駕駛營業用大貨車變換車道至內側快車道，並行駛至告
    訴人林鼎浩自小客車左方，停在告訴人車輛左方，以每秒一
    張之方式擷圖附卷（見附圖二十五至二十七）。
五、2021年1月12日17時18分3秒起至17時18分19秒止：
    被告駕駛之營業大貨車停在內側快車道上，告訴人林鼎浩之
    自小客車停在外側快車道上，被告在車內對告訴人為下列言
    語：「怎樣唷？」、「怎樣唷？」、「你有什麼困難？」、
    「你突然煞車，我（聽不清楚）」、「你有什麼困難？」、
    「什麼問題？」、「幹你娘」，此段期間告訴人車輛右方有
    三部機車，依序通行；另告訴人林鼎浩、曹天韻對被告所為
    言語內容，因音量過小，聽不清楚。告訴人之車輛自17時18
    分3秒起至17時18分13秒止均停在原處，於18分13秒起開始
    往前行駛，自18分13秒起至18分19秒止，以每秒一張之方式
    擷圖附卷（見附圖二十八至三十四）。
六、2021年1月12日17時18分20秒起至17時18分29秒止：
    告訴人林鼎浩之自小客車在外側快車道往前行駛，被告見告
    訴人車輛往前行駛，亦駕駛營業大貨車在內側快車道上往前
    行駛，於17時18分29秒處再度停在告訴人（勘驗筆錄誤載為
    被告）自小客車左側，以每秒一張之方式擷圖附卷（見附圖
    三十五至四十四）。
七、2021年1月12日17時18分30秒起至17時18分40秒止：
    被告在營業大貨車內，對告訴人林鼎浩為下列言語：「你突
    然踩煞車，我不用把你按喇叭嗎？」、「沒看到啊」、「你
    在哭夭三小啦」（告訴人所為言語因音量過小，聽不清楚）
    ，以每秒一張之方式擷圖附卷（見附圖四十五至五十五），
    此段期間可以看到內側快車道前方的車輛，仍因當時車流量
    很多堵塞，外側快車道亦因車流量過多而堵塞。
八、2021年1月12日17時18分41秒起至17時18分46秒止：
    被告駕駛之營業大貨車突然往右側即告訴人林鼎浩自小客車
    方向偏行，告訴人林鼎浩自小客車見狀往前行駛，並有開啟
    駕駛座車窗，轉頭往被告方向咒罵的樣子，旋在外側快車道
    上往前行駛，並停在前一台自小客車後方。被告駕駛之營業
    大貨車車身見告訴人駕車往前行駛，旋以車頭橫跨內側及外
    側快車道之方式，跟隨在告訴人林鼎浩自小客車後方逼近，
    以每秒一張之方式擷圖附卷（見附圖五十六至六十一）。
九、2021年1月12日17時18分47秒起至17時18分50秒止：
    被告口出「啊恁爸不敢尬你撞下去下」、「幹你娘勒」之同
    時，其營業大貨車突然加速往前行駛，於48秒時以其營業大
    貨車右前車頭撞擊告訴人林鼎浩駕駛之自小客車左後保險桿
    ，導致告訴人林鼎浩自小客車車身往右前方偏移，右前車頭
    已位在慢車道，左側車輪停止在白色實線上，於50秒時停下
    ，以每秒一張之方式擷圖附卷（見附圖六十二至六十五）。
十、2021年1月12日17時18分51秒起至17時18分55秒止：
    告訴人林鼎浩自小客車遭撞後，告訴人林鼎浩自駕駛座上下
    車，被告在車內仍口出「我不敢撞你喔？」，以每秒一張之
    方式擷圖附卷（見附圖六十六至七十）。
十一、2021年1月12日17時18分56秒起至17時19分34秒止：
    告訴人下車後，上半身再伸入自己車內駕駛座，拿取手機撥
    打電話。被告在車內口出：「我不會跑啦」、「我不會跑啦
    」、「你尬我冊」。告訴人曹天韻則稱：「前面有狗，你沒
    看到喔？」，被告則再表示：「你尬我冊」、「你有沒有冊
    我？」。
十二、2021年1月12日17時19分35秒起至檔案結束：
    被告於20分19秒時下車，出現在其營業大貨車車頭前方，並
    與告訴人曹天韻、林鼎浩有相互爭吵行為，直至檔案結束為
    止，雙方車輛均停在原處未移動，路上之自小客車等四輪車
    輛僅能閃避被告之車輛靠內側快車道更左方內側依序通行，
    右側部分僅能由機車緩慢通過，往前通行。